【裁判字號】    99,審易,288
【裁判日期】    990316
【裁判案由】    竊盜
【裁判全文】
臺灣高雄地方法院刑事判決             99年度審易字第288號
公  訴  人  臺灣高雄地方法院檢察署檢察官
被      告  甲○○
上列被告因竊盜案件，經檢察官提起公訴（98年度偵字第35756
號），本院依簡式審判程序判決如下：
    主  文
甲○○共同犯攜帶兇器竊盜罪，共貳罪，均累犯，各處有期徒刑
拾月。應執行有期徒刑壹年陸月。
    事  實  及  理  由
一、本件犯罪事實及證據，除犯罪事實「甲○○於民國97年間因
    施用毒品案件，經法院判處有期徒刑8 月、9 月，定應執行
    有期徒刑1 年2 月確定，甫於98年8 月12 日 縮短刑期假釋
    並交付保護管束，於98年8 月28日保護管束期滿，假釋未經
    撤銷而執行完畢。」更正為「甲○○於民國92年間因施用毒
    品，經本院92年度訴字1731號判處有期徒刑6 月確定。再於
    94年間因施用毒品，經本院先後以94年度訴字第1755號判處
    有期徒刑9 月及以94年度簡字第6388號判處有期徒刑6 月確
    定；另涉犯竊盜案件，經本院以94年度易字第1439號判處有
    期徒刑7 月確定，上揭3 罪復經裁定應執行有期徒刑1 年9
    月確定。其後再犯施用毒品案件，經本院以95年度訴更一字
    第3 號判處有期徒刑1 年確定，嗣經裁定減刑為有期徒刑6
    月確定，並接續前開有期徒刑1 年9 月而為執行，於96年9
    月28日縮短刑期假釋出監（縮刑期滿日期為96年11月6 日）
    ，因假釋期滿未經撤銷而視為執行完畢。」，並補充「乙○
    ○（由本院另行通緝審結）」外，餘均引用檢察官起訴書之
    記載（如附件）。
二、按刑法第321 條第1 項第3 款之攜帶兇器竊盜罪，係以行為
    人攜帶兇器竊盜為其加重條件，此所謂兇器，其種類並無限
    制，凡客觀上足對人之生命、身體、安全構成威脅，具有危
    險性之兇器均屬之，且祇須行竊時攜帶此種具有危險性之兇
    器為已足，並不以攜帶之初有行兇之意圖為必要（最高法院
    79年臺上字第5253號判例意旨參照）。本件被告與共同被告
    乙○○本件兩次行竊時所攜帶之鐵鎚、螺絲起子雖未扣案，
    惟上開物品為金屬材質，質地堅硬，依社會一般觀念均足以
    對人之生命、身體安全構成威脅，在客觀上顯然具有危險性
    ，應屬兇器。核被告甲○○上開所為，均係犯刑法第321 條
    第1 項第3 款之攜帶兇器竊盜罪。被告與共同被告乙○○就
    上開2 次竊盜犯行，有犯意聯絡及行為分擔，為共同正犯。
    被告所犯上開2 罪，犯意各別，應分論併罰。被告有如前開
    犯罪科刑及執行紀錄，有臺灣高等法院被告前案紀錄表1 份
    在卷可稽，其前受徒刑之執行完畢後，5 年以內故意再犯本
    件有期徒刑以上之各罪，均為累犯，應依刑法第47條第1 項
    之規定，分別加重其刑。爰審酌被告素行不佳，業如前述，
    不思循正當工作以謀資費，竟竊取他人財物，價值觀念偏差
    ，應予導正，惟念其犯後坦承犯行，犯後態度尚可，竊得之
    物品業經發還被害人，有贓物認領保管單在卷可參，犯罪損
    害已有降低，並斟酌其犯罪之目的、動機、手段等一切情狀
    ，量處如主文所示之刑及定應執行之刑。本件供竊盜犯罪所
    用之鐵鎚、螺絲起子並未扣案，為免將來沒收執行之困難，
    爰不予宣告沒收，附此敘明。
據上論斷，應依刑事訴訟法第273 之1 第1 項、第299 條第1 項
前段、第310 條之2 、第454 條第2 項，刑法第28條、第321 條
第1 項第3 款、第47條第1 項、第51條第5 款，判決如主文。
本案經檢察官戊○○到庭執行職務。
中    華    民    國    99    年    3     月    16    日
                  刑事第十庭    法  官  顏銀秋
以上正本證明與原本無異。
如不服本判決應於收受送達後10日內向本院提出上訴書狀，並應
敘述具體理由；如未敘述上訴理由者，應於上訴期間屆滿後20日
內向本院補提理由書（均須按他造當事人之人數附繕本）「切勿
逕送上級法院」。
中    華    民    國    99    年    3     月    16    日
                                書記官  林豐富
附錄論罪科刑法條
刑法第321條（加重竊盜罪）
犯竊盜罪而有左列情形之一者，處 6 月以上、 5 年以下有期
徒刑：
一、於夜間侵入住宅或有人居住之建築物、船艦或隱匿其內而
    犯之者。
二、毀越門扇、牆垣或其他安全設備而犯之者。
三、攜帶兇器而犯之者。
四、結夥三人以上而犯之者。
五、乘火災、水災或其他災害之際而犯之者。
六、在車站或埠頭而犯之者。
前項之未遂犯罰之。
附件：98年度偵字第35756 號起訴書
臺灣高雄地方法院檢察署檢察官起訴書
                                     98年度偵字第35756號
    被      告  乙○○  男  46歲（民國○○年○月○○日生）
                        住高雄市○○區○○里○鄰○○路103
                          號
                        國民身分證統一編號：Ｚ000000000號
                甲○○  男  50歲（民國○○年○月○○日生）
                        住高雄市○○區○○里○○鄰○○街40
                          7之2號
                        國民身分證統一編號：Ｚ000000000號
上列被告因竊盜案件，已經偵查終結，認應提起公訴，茲將犯罪
事實及證據並所犯法條分敘如下：
            犯罪事實
一、甲○○於民國97年間因施用毒品案件，經法院判處有期徒刑
    8月、9月，定應執行有期徒刑1年2月確定，甫於98年8月12
    日縮短刑期假釋並交付保護管束，於98年8月28日保護管束
    期滿，假釋未經撤銷而執行完畢。詎其仍不知悔改，竟與乙
    ○○共同意圖為自己不法之所有，(一)於98年10月25日凌晨
    3、4時許，由乙○○騎乘車牌號碼8GS-859號重機車搭載甲
    ○○，並攜帶客觀上足供為兇器使用之鐵鎚及螺絲起子(未
    據扣案)，前往高雄縣林園鄉○○村○○路1號「中芸國小」
    ，以鐵鎚及螺絲起子撬開樓梯防滑銅條之方式，竊取該校樓
    梯之防滑銅條共16.4公斤，得手後，於同年月26日10時許，
    由乙○○騎乘上開重機車帶往高雄縣林園鄉○○路(地號：
    林子邊段1194號)鳳林資源回收場，以虛構之「鄭明和」姓
    名、身分證字號之名義（涉嫌偽造文書部分，另行偵辦)，
    以新臺幣(下同)1,3 20元之價格，賣予不知情之潘正新收購
    。(二)於98年10月27日凌晨2、3時許，其2人共乘上開重機
    車，並攜帶客觀上足供為兇器使用之鐵鎚及螺絲起子(未據
    扣案)，前往高雄縣林園鄉○○村○○路58巷2號「汕尾國小
    」，以同一手法，竊取該校樓梯之防滑銅條共15公斤，得手
    後，於同年月28日8時許，復由乙○○騎乘上開重機車帶往
    鳳林資源回收場，以虛構之「鄭明和」姓名、身分證字號之
    名義，以1,200元之價格，賣予不知情之潘正新收購。嗣經
    潘正新察覺有異報警，為警於98年10月28日14時30分許，在
    上開鳳林資源回收場扣得樓梯防滑銅條共31.4公斤，始循線
    查悉上情。
二、案經高雄縣政府警察局林園分局報告偵辦。
            證據並所犯法條
一、證據清單及待證事實
   ┌──┬──────────┬──────────┐
   │編號│  證  據  名  稱    │  待  證  事  項    │
   ├──┼──────────┼──────────┤
   │一  │被告乙○○、甲○○2 │被告2人於上揭時地攜 │
   │    │人於警詢中之自白。被│帶客觀上足供為兇器使│
   │    │告甲○○於偵查中之自│用之鐵鎚、螺絲起子，│
   │    │白。                │竊取樓梯防滑銅條共  │
   │    │                    │31.4公斤之事實。    │
   ├──┼──────────┼──────────┤
   │二  │證人潘正新於警詢中之│被告乙○○竊取樓梯防│
   │    │證述。              │滑銅條後，帶往鳳林資│
   │    │                    │源回收場變賣之事實。│
   ├──┼──────────┼──────────┤
   │三  │被害人即中芸國小校長│扣案之樓梯防滑銅條為│
   │    │丁○○於警詢中之證述│其學校遭竊之贓物，價│
   │    │。                  │值約2萬5,000元之事實│
   │    │                    │。                  │
   ├──┼──────────┼──────────┤
   │四  │被害人即汕尾國小總務│扣案之樓梯防滑銅條為│
   │    │主任丙○○於警詢中之│其學校遭竊之贓物，價│
   │    │證述。              │值約1萬9,000元之事實│
   │    │                    │。                  │
   ├──┼──────────┼──────────┤
   │五  │高雄縣政府警察局林園│被告2人共同竊取學校 │
   │    │分局扣押筆錄、扣押物│樓梯防滑銅條之事實。│
   │    │品目錄表、鳳林資源回│                    │
   │    │收場收購切結書各1份 │                    │
   │    │、贓物認領保管單2份 │                    │
   │    │、查獲照片6張。     │                    │
   └──┴──────────┴──────────┘
二、核被告乙○○、甲○○2人所為，均係犯刑法第321條第1項
    第3款之加重竊盜既遂罪嫌。上開2次竊盜犯行，犯意個別，
    行為互殊，請予分論併罰。被告2人就上開2次犯行，有犯意
    聯絡及行為分擔，請依法論以共同正犯。又被告甲○○前曾
    受有期徒刑之執行完畢，有本署刑案資料查註紀錄表在卷可
    稽，5年內故意再犯本件有期徒刑之罪，為累犯，請依刑法
    第47條第1項之規定加重其刑。
三、依刑事訴訟法第251條第1項提起公訴。
          此  致
臺灣高雄地方法院
中    華    民    國    98    年    12    月    28    日
                              檢  察  官  己○○
上正本證明與原本無異
中    華    民    國    99    年    1     月    11    日
                              書  記  官  盧姿吟

司法院資訊處製作；財團法人民間司法改革基金會備份。
